【裁判字號】    97,簡上,43
【裁判日期】    970618
【裁判案由】    傷害
【裁判全文】
臺灣屏東地方法院刑事判決      97年度簡上字第43號
上  訴  人  甲○○
即  被  告
上列上訴人因傷害案件，不服本院96年度簡字第1706號中華民國
96年12月24日刑事簡易判決（96年度偵字第6678號），提起上訴
，本院判決如下：
    主  文
上訴駁回。
    事  實
一、甲○○於民國96年7 月15日下午1 時許，在其位於屏東縣高
    樹鄉○○村○○路14號之住處門前，因細故與乙○○發生口
    角，甲○○竟基於傷害之犯意，搶下乙○○使用之柺杖並持
    以毆打之，致乙○○受有左側臀部瘀腫、後枕部皮下血腫及
    右側小腿挫傷等傷害。
二、案經乙○○訴由臺灣屏東地方法院檢察署檢察官偵查聲請以
    簡易判決處刑。
    理  由
一、訊據被告固承認有於前開時地與告訴人乙○○發生衝突，惟
    否認有毆打告訴人之行為，辯稱是告訴人無故前往其住處按
    電鈴，並直入其住處庭院，又無理取鬧要被告出手毆打，其
    為趕出告訴人，遂搶下告訴人所持拐杖，可能於搶奪過程中
    有不慎傷及告訴人等語。經查：
（一）被告確有於前開時地，於搶下告訴人之拐杖後，進而毆打
      告訴人，致告訴人受有上述傷害，業經告訴人乙○○先後
      於偵查及本院審理中結證明確，雖對於前往被告住處之原
      因、發生口角之經過有不盡一致情形，但對於被告毆打經
      過，則互核無違，並有同慶醫院所出具，載明告訴人受有
      上述傷害之診斷證明書可憑。
（二）被告於毆打告訴人之過程中，告訴人不斷挑釁被告，要被
      告盡量毆打，並於錄音之第9 分13秒時，向被告稱「是你
      打我，不是我打你」、「要不然繼續打」等語，再於第10
      分20秒時，再稱「繼續打，沒關係」等語，被告則回以「
      你不要以為我不敢」等語，而被告之妻則在旁勸阻被告，
      叫被告「不要」等情，業經被告及告訴人當庭陳明，並有
      告訴人所提出案發當時之錄音光碟可憑，復經本院當庭勘
      驗無誤，故若被告果未曾出手毆打，衡情告訴人不會於不
      同時間都說「繼續打」等語，而被告亦不會對告訴人所說
      「是你打我，不是我打你」等語未置一詞反駁，被告之妻
      更無必要在旁阻止被告，故可見告訴人所指被告曾動手毆
      打等語非虛。
（三）至被告之妻丙○○雖在本院審理中結證稱，案發經過其全
      程目擊，當時是告訴人一直敲門又按電鈴，其與被告一同
      外出制止被告，因告訴人一直伸出拐杖，被告恐傷及懷孕
      中之證人，遂搶下告訴人之拐杖，過程中可能有碰到告訴
      人，但未曾毆打告訴人等語，但證人丙○○為被告之妻，
      迴護被告之可能原本就很高，且證人丙○○供稱，被告與
      告訴人口角過程中，告訴人要被告將投資的錢歸還，但被
      告說做生意本來就有可能賠錢，而該筆投資款已經賠光，
      所以無法歸還等語，但觀諸該次衝突經過之錄音內容，告
      訴人係指控被告販毒，且被告反指是告訴人的姑姑及舅舅
      因吸毒欠錢等語，未曾提及告訴人有投資，或投資款項下
      落如何，或該投資或所欠款項係何人所欠（告訴人的姑姑
      或舅舅），顯與證人丙○○所證稱被告與告訴人衝突之原
      因與經過不符，並顯係刻意隱瞞，故證人丙○○所為有利
      於被告之證述，自難憑採。
二、核被告所為，係犯刑法第277條第1項之傷害罪。
三、上訴人雖以原審量刑過重為由提起上訴。惟查原審科刑所依
    之刑法第277 條第1 項，其法定刑為3 年以下有期徒刑，拘
    役或新臺幣3 萬元以下罰金，而原審斟酌被告之年齡、品行
    、犯罪動機、手段、犯罪對於法益所生侵害之程度，其為64
    年12月20日出生之人，本件犯罪時年31歲，前未曾因犯罪經
    法院判刑確定，有臺灣高等法院被告前案紀錄表及臺灣屏東
    地方法院檢察署刑案資料查註紀錄表各1 份在卷可按，茲本
    件因細故傷人之動機，對於已因受傷而行動不便之人施暴之
    手段、情狀，行為造成被害人所受傷害之程度，及其犯罪後
    態度等一切情狀，量處其有期徒刑2 月，並諭知如易科罰金
    之折算標準，認事用法均無不當，量刑亦稱妥適，是上訴意
    旨謂本件原審判決量刑過重云云，自無理由，應予駁回。
四、據上論斷，應依刑事訴訟法第455 條之1 第3 項、第368 條
    ，判決如主文。
本案經檢察官李賜隆到庭執行職務。
中    華    民    國    97    年    6     月    18    日
            刑事第四庭  審判長法  官   莊鎮遠
                              法  官   王以齊
                              法  官   蔡嘉裕
以上正本證明與原本無異。
不得上訴。
中    華    民    國    97    年    6     月    18    日
                              書記官   王鵬勝
附錄本判決論罪科刑法條全文
刑法第277條第1項
傷害人之身體或健康者，處3 年以下有期徒刑、拘役或1 千元以
下罰金。


司法院資訊處製作；財團法人民間司法改革基金會備份。
